臺灣臺北地方法院刑事裁定
111年度聲字第59號
聲  請  人  臺灣臺北地方檢察署檢察官
受  刑  人  陳建銘




上列聲請人因受刑人數罪併罰有二裁判以上，聲請定其應執行之
刑並諭知易科罰金及易服勞役之折算標準（111年度執聲字第45
號），本院裁定如下：
    主  文
陳建銘所犯如附表一所示之罪，所處如附表一所示之刑，應執行
拘役玖拾日，如易科罰金，以新臺幣壹仟元折算壹日。又犯如附
表二所示之罪，所處如附表二所示之刑，應執行罰金新臺幣捌仟
元，如易服勞役，以新臺幣壹仟元折算壹日。
    理  由
一、聲請意旨略以：受刑人陳建銘因竊盜等案件，經法院分別判
    決確定如附表一、二所示，應依刑法第53條、第51條第6款
    、第7款規定定其應執行之刑，爰依刑事訴訟法第477條第1
    項聲請裁定等語。
二、按數罪併罰，有二裁判以上者，依刑法第51條之規定，定其
    應執行之刑；數罪併罰，分別宣告其罪之刑，宣告多數拘役
    者，於各刑中之最長期以上，各刑合併之刑期以下，定其刑
    期，但不得逾120日。宣告多數罰金者，於各刑中之最多額
    以上，各刑合併之金額以下，定其金額。另，依刑法第53條
    應依同法第51條第5款至第7款之規定，定其應執行之刑者，
    由該案犯罪事實最後判決之法院之檢察官，聲請該法院裁定
    之，刑法第53條、第51條第6款、第7款及刑事訴訟法第477
    條第1項均有明文。又數罪併罰，應依分別宣告其罪之刑為
    基礎，定其應執行刑，此觀刑法第51條規定自明，故一裁判
    宣告數罪之刑，雖曾經定其執行刑，但如再與其他裁判宣告
    之刑定其執行刑時，前定之執行刑當然失效，仍應以其各罪
    宣告之刑為基礎，定其執行刑。然上開更定之應執行刑，不
    應比前定之應執行刑加計其他裁判所處刑期後為重，否則即
    與法律秩序理念及法律目的之內部界限有違，難認適法（最
    高法院93年度台非字第192號判決意旨參照）。
三、經查：受刑人所犯如附表一、二所示之罪，業經法院分別判
    處如附表一、二所示之刑，均經確定在案，有該判決書及臺
    灣高等法院被告前案紀錄表各1份在卷可稽。本院審核認受
    刑人所犯如附表一編號1所示之罪，其判決確定日期為民國1
    10年11月2日，而如附表一編號2至4所示之罪，其犯罪日期
    均在該日以前；受刑人所犯如附表二編號1所示之罪，其判
    決確定日期為110年11月2日，而如附表二編號2所示之罪，
    其犯罪日期在該日以前，且本院為如附表一、二所示各案犯
    罪事實最後判決之法院，核與上開規定相符，是檢察官本件
    聲請為正當。又，附表一編號2至4所示之罪，前經本院以11
    0年度審簡字第1579號判決定其應執行刑拘役60日確定，本
    件係檢察官就附表一編號1至4所示之罪聲請定應執行刑，依
    上說明，前定之應執行刑當然失效，仍應以其各罪之刑為基
    礎，並受前定應執行刑外部性及內部性界限之拘束，準此，
    本院衡酌罪責相當原則及特別預防之刑罰目的，具體審酌受
    刑人如附表一、二所示整體犯罪過程之各罪關係、各該行為
    之行為方式、危害情況、彼此間之時間與空間關係、偶發性
    、各別刑罰規範之目的、侵害法益之專屬性或同一性、所犯
    數罪反應出之行為人人格特性及犯罪傾向、加重效益及整體
    犯罪非難評價等總體情狀，於法律拘束之外部及內部界限內
    加以裁量，就各該判決所處之刑，分別就拘役及罰金刑部分
    定其應執行如主文所示之刑，並諭知易科罰金及易服勞役之
    折算標準。
四、爰依刑事訴訟法第477條第1項，刑法第53條、第51條第6款
    、第7款、第41條第1項前段、第42條第3項，裁定如主文。
中　　華　　民　　國　　111 　年　　1 　　月　　13　　日
　　　　　　　　　刑事第六庭　　法　官  劉俊源
上正本證明與原本無異。
如不服本裁定，應於送達後5日內向本院提出抗告狀。
                          　　　書記官　洪紹甄
中　　華　　民　　國　　111 　年　　1 　　月　　13　　日
附表一：
編  號 1 2 3 罪  名 非法由收費設備得利罪 竊盜 竊盜 宣告刑 拘役40日 拘役50日 拘役20日 犯罪日期 110年5月11日 109年9月10日 109年11月22日 偵查機關及案號 臺北地檢110年度偵字第18860號 臺北地檢110年度偵緝字第842號、第843號、第844號、第845號 臺北地檢110年度偵緝字第842號、第843號、第844號、第845號 最後事實審法院及判決案號 臺北地院110年度審簡字第925號 臺北地院110年度審簡字第1579號 臺北地院110年度審簡字第1579號 判決日期 110年8月16日 110年10月25日 110年10月25日 確定日期 110年11月2日 110年12月28日 110年12月28日 是否為得易科罰金之案件 是 是 是 執行案號 臺北地檢110年度執字第4864號 臺北地檢111年度執字第89號 臺北地檢111年度執字第89號 備   註  編號2至4所示案件，前經臺北地院以110年度審簡字第1579號判決定應執行拘役60日確定。  

編  號 4 罪  名 侵入住宅 宣告刑 拘役20日 犯罪日期 110年3月17日 偵查機關及案號 臺北地檢110年度偵緝字第842號、第843號、第844號、第845號 最後事實審法院及判決案號 臺北地院110年度審簡字第1579號 判決日期 110年10月25日 確定日期 110年12月28日 是否為得易科罰金之案件 是 執行案號 臺北地檢111年度執字第89號 備註 編號2至4所示案件，前經臺北地院以110年度審簡字第1579號判決定應執行拘役60日確定。 

附表二：
編  號 1 2 罪  名 侵占遺失物 侵占遺失物 宣告刑 罰金新臺幣4千元 罰金新臺幣5千元 犯罪日期 110年4月17日 109年12月19日 偵查機關及案號 臺北地檢110年度偵字第18860號 臺北地檢110年度偵緝字第842號、第843號、第844號、第845號 最後事實審法院及判決案號 臺北地院110年度審簡字第925號  臺北地院110年度審簡字第1579號  判決日期 110年8月16日 110年10月25日 確定日期 110年11月2日 110年12月28日 是否為得易服勞役之案件 是 是 執行案號  臺北地檢110年度罰執字第576號 臺北地檢111年度罰執字第14號